最高法院刑事判決                                八十八年度台上字第四二三號
    上  訴  人  甲○○
右上訴人因公共危險案件，不服台灣高等法院中華民國八十七年二月二十五日第二審
判決（八十六年度上訴字第六四四四號，起訴案號：台灣板橋地方法院檢察署八十六
年度偵字第九五六號），提起上訴，本院判決如左：
    主  文
上訴駁回。
    理  由
按刑事訴訟法第三百七十七條規定，上訴於第三審法院，非以判決違背法令為理由，
不得為之。是提起第三審上訴，應以原判決違背法令為理由，係屬法定要件。如果上
訴理由狀並未依據卷內訴訟資料，具體指摘原判決不適用何種法則或如何適用不當，
或所指摘原判決違法情事，顯與法律規定得為第三審上訴理由之違法情形，不相適合
時，均應認其上訴為違背法律上之程式，予以駁回。本件原判決綜合調查證據之結果
，認上訴人甲○○犯有刑法第一百七十三條第三項第一項放火燒燬現供人使用之住宅
未遂罪之事實，因認第一審判決論上訴人以上開罪名，處有期徒刑肆年，為無不合，
予以維持，駁回上訴人在第二審之上訴，已詳認定犯罪事實之依據及憑以認定之理
由，並對上訴人否認犯罪之辯詞，如何不足採信，均已依據卷內資料予以指駁及說明
，從形式上觀察，原判決並無違背法令情形。按事實之認定，證據之取捨及證據證明
力之判斷，乃事實審法院之職權，苟無違反經驗法則及論理法則，自難指為違法。原
判決論處上訴人上開罪刑，已詳述其憑據及取捨證據之心證理由，核與證據法則尚無
違背。至關於刑之量定，係實體法上賦予法院得為自由裁量之事項，倘未有逾越法律
所規定之範圍，即不得任意指摘為違法。上訴人所犯刑法第一百七十三條第一項放火
罪，其法定本刑為無期徒刑或七年以上有期徒刑，上訴人放火行為尚止於未遂，原判
決依刑法第二十六條前段規定減輕其刑後，量處有期徒刑肆年，已屬從輕。上訴意旨
指其放火行為尚屬未遂，應判處有期徒刑一年以下，於法尚非有據。此外，上訴人徒
憑己意，對原審量刑職權之適法行使，任意指摘，顯與法定上訴第三審之形式要件不
符，其上訴違背法律上之程式，應予駁回。原判決係維持第一審量處上訴人有期徒刑
肆年之判決，不合宣告緩刑之要件，且本件係從程序上駁回上訴，上訴人提出里長證
明書一份，請求從輕發落並宣告緩刑，均無從審酌。
據上論結，應依刑事訴訟法第三百九十五條前段，判決如主文。
中      華      民      國    八十八    年      一      月    二十八    日
                              最高法院刑事第八庭
                                  審判長法官  謝  家  鶴
                                        法官  洪  文  章
                                        法官  花  滿  堂
                                        法官  陳  世  淙
                                        法官  洪  佳  濱
      右正本證明與原本無異
                                              書  記  官
中      華      民      國    八十八    年      二      月      三      日
